---
title: "Aula Zero"
output: html_notebook
---

# Roteiro

- RStudio
- R como calculadora
- Pedindo ajuda 
- Instalar pacotes
- Objetos
- Controles de Fluxo

## RStudio

 - Quadrantes
 - .Rproj
 - Sugestões de disposição de pastas (3 estruturas)
 - Novo arquivo (script normal, rmd e notebook)
 - RMarkdown
 
### Sugestões de disposição de pastas 

**Estrutura 1**: Por extensão de arquivo.

```{r, engine='bash', eval=FALSE}
nome_do_projeto/
  - .Rprofile   # códigos para rodar assim que abrir o projeto
  - R/          # Código R, organizado com a-carrega.R, b-prepara bd.R, c-vis.R, d-modela, ...
  - RData/      # Dados em formato .RData
  - csv/        # Dados em .csv
  - png/        # gráficos em PNG
  - nome_do_projeto.Rproj
```

**Estrutura 2**: Típico projeto de análise estatística.

```{r, engine='bash', eval = FALSE}
project/
  - README.Rmd   # Descrição do pacote
  - set-up.R     # Pacotes etc
  - R/           # Código R, organizado com 0-load.R, 1-tidy.R, 2-vis.R, ...
  - data/        # Dados (estruturados ou não)
  - figures/     # gráficos (pode ficar dentro de output/)
  - output/      # Relatórios em .Rmd, .tex etc
  - project.Rproj
```

**Estrutura 3**: Pacote do R (avançado).

```{r, engine='bash', eval = FALSE}
project/
  - README.md    # Descrição do pacote
  - DESCRIPTION  # Metadados estruturados do pacote e dependências
  - NAMESPACE    # importações e exportações do pacote
  - vignettes/   # Relatórios em .Rmd
  - R/           # Funções do R
  - data/        # Dados estruturados (tidy data)
  - data-raw/    # Dados não estruturados e arqs 0-load.R, 1-tidy.R, 2-vis.R, ...
  - project.Rproj
```

## R como calculadora

 - operadores aritméticos
 - operadores lógicos


## Pedindo ajuda 

- Help / documentação do R (comandos `help(funcao)` ou `?funcao`)
- Google
- Stack Overflow
- Colega

### Documentação do R

A documentação do R serve para você aprender a usar uma determinada função.

```{r, eval=FALSE}
?mean
help(mean)
```

### Google

Há uma comunidade gigantesca de usuários de R que todos os dias geram infinidades de conteúdos e discussões. Não raro, você irá encontrar discussões sobre o seu problema simplesmente jogando o copiar/colar do seu erro no diretamente Google. Essa deve ser sua primeira tentativa!

Exemplo (repare no 'R' adicionado na busca, também ajuda):

```{r error = TRUE}
log("5")
```

### Stack Overflow

O [Stack Overflow](http://stackoverflow.com/) e o [Stack Overflow em Português](http://pt.stackoverflow.com/) são sites de Pergunta e Resposta amplamente utilizados por todas as linguagens de programação e R é uma delas.

**Um ponto importante:** Como fazer uma **boa** pergunta no Stack Overflow?

No site tem um tutorial com uma lista de boas práticas, [que se encontra aqui](http://pt.stackoverflow.com/help/how-to-ask). Algumas dicas são

- Ser conciso
- Ser específico
- Ter mente aberta
- Ser gentil

TAG: **[curso-r-2017]**


## instalar pacotes

 - via R
 - via Github
 - via arquivo
 - abinha de packages do RStudio

### via R

```{r eval = FALSE}
install.packages("magrittr")

# e daí em diante, só carregar quando precisar
library(magrittr)
```

### via Github

[https://github.com/rstudio/shiny](https://github.com/rstudio/shiny)

```{r, eval=FALSE}
if (!require("devtools"))
  install.packages("devtools")
devtools::install_github("rstudio/shiny")
```

## Controles de Fluxo

 - if, else
 - for
 - while
 
```{r}

```

## Objetos

 - atomic
 - matriz
 - lista
 - data.frame
 - fatores
 - valores especiais
 - formulas (*)
 
 ```{r}

```

